Wioletta Koczor

Młodsza Programistka Python

ul.Partyzantow 21, 44-348 Skrzyszow koczorwioletta@gmail.com

GitHub: github.com/Wajola55

CELE ZAWODOWE

Zmotywowana i nastawiona na rozwój młodsza programistka Python z solidnymi podstawami analizy danych, biblioteki Pandas oraz tworzenia aplikacji internetowych za pomocą Django i Streamlit.

Zdecydowana na zastosowanie swoich umiejętności do • Doświadczenie z innowacyjnych projektów, stale poszerzając swoją wiedzę z zakresu programowania i rozwiązań opartych na danych. Pragnę przyczynić się do dynamicznego środowiska zespołowego i mieć pozytywny wpływ poprzez ciągłe uczenie się i profesjonalny rozwój.

UMIEJĘTNOŚCI

- Biegła znajomość Pythona i zasady najlepszych praktyk związanych z tym językiem.
- systemem kontroli wersji, takim jak GIT.
- Znajomość zarzadzania pakietami pip.
- Zdolność do szybkiego uczenia się nowych technologii i śledzenia trendów w branży.

DOŚWIADCZENIE

Junior Python Developer, Synamedia, Southampton, Wielka Brytania

Maj 2022 - Czerwiec 2023

Umiejętności:

- Python (Język Programowania)
- SOL
- Rozwój Biznesu
- Bazy Danych

ZAINTERESOWANIA

- Śledzenie najnowszych trendów w programowaniu i tworzeniu stron internetowych.
- Podejmowanie wyzwań programistycznych i nauka nowych języków programowania.

Wsparcie Techniczne w dziedzinie Technologii Informacyjnych, Blueloop Limited, Yeovil, Wielka Brytania

Listopad 2020 - Maj 2022

Umiejetności:

- Serwery
- Office 365
- System Nazw Domen (DNS)
- Bazy Danych

JĘZYKI

- Polski: język ojczysty
- Angielski: biegły (C1) 5 lat doświadczenia w życiu i w pracy w Wielkiej Brytanii

Pracownik fizyczny, różne lokalizacje, Wielka Brytania

Czerwiec 2018 - Listopad 2020

Od momentu przeprowadzki do Wielkiej Brytanii pracowałam na różnych stanowiskach związanych z pracą fizyczną, utrzymując się i poprawiając moje umiejętności języka angielskiego.

EDUKACJA

Uniwersytet Śląski, Katowice

2015 - 2018

 Kierunek: Informatyka, Specjalizacja: Programowanie. Przez 3 lata zdobywałam umiejętności w różnych językach programowania, z naciskiem na Pythona. Zajmowałam się projektami związanymi z analizą danych, tworzeniem aplikacji webowych i nauką maszynową.

Technikum nr.1, Wodzislaw Slaski

2011 - 2015

 Ukończyłam Technikum z tytułem Technik Informatyk, zdobywając solidne podstawy teoretyczne i praktyczne w zakresie technologii informacyjnych, programowania, sieci komputerowych oraz administracji systemami.

Dodatkowe doświadczenia::

• Ukończyłam staż w lokalnej firmie informatycznej(IXION s.c), skupiając się na rozwoju i testowaniu oprogramowania

PROJEKTY

Wizualizator Szeregów Czasowych

- Opis: Interaktywna aplikacja internetowa zaprojektowana do wizualizacji danych z szeregów czasowych z plików CSV, oferująca intuicyjny interfejs i szeroki zakres opcji dostosowywania.
- Technologie: Python, Streamlit, Pandas, Plotly Express

Aplikacja Bitcoin Price

- Opis: Aplikacja dostarczająca szczegółowych informacji o cenie Bitcoin (BTC-USD) za pomocą różnych interaktywnych wykresów.
- Technologie: Python, Pandas, Streamlit, finance, Plotly

Aplikacja do kalkulacji kalorii w jedzeniu

- Opis: Aplikacja internetowa, która oblicza liczbę kalorii w jedzeniu i dostarcza informacje o wartościach odżywczych.
- Technologie: HTML, CSS, Django, Bootstrap

Video Chat App

- Opis: Aplikacja do wideokonferencji zbudowana z wykorzystaniem Django i Agora Web SDK
 • Technologie: Django, Agora Web SDK, JavaScript